【裁判字號】    97,訴,150
【裁判日期】    970131
【裁判案由】    毒品危害防制條例
【裁判全文】
臺灣臺中地方法院刑事判決               97年度訴字第150號
公  訴  人  臺灣臺中地方法院檢察署檢察官
被      告  乙○○
上列被告因違反毒品危害防制條例案件，經檢察官提起公訴（九
十六年度撤緩偵字第六四一號），被告就被訴事實為有罪之陳述
，經本院合議庭裁定由受命法官獨任進行簡式審判程序，本院判
決如下：
    主    文
乙○○施用第一級毒品，處有期徒刑柒月，減為有期徒刑參月又
拾伍日，如易科罰金，以新臺幣壹仟元折算壹日，扣案之第一級
毒品海洛因壹包（淨重：壹點壹陸公克；空包裝重；零點貳肆公
克）沒收銷燬之；又施用第二級毒品，處有期徒刑肆月，如易科
罰金以新臺幣壹仟元折算壹日，減為有期徒刑貳月，如易科罰金
，以新臺幣壹仟元折算壹日。應執行有期徒刑伍月，如易科罰金
，以新臺幣壹仟元折算壹日，扣案之第一級毒品海洛因壹包（淨
重：壹點壹陸公克；空包裝重；零點貳肆公克）沒收銷燬之。
    犯罪事實
一、乙○○曾因施用毒品案件，經本院依臺灣臺中地方法院檢察
    署檢察官之聲請，以裁定送觀察勒戒後，認無繼續施用毒品
    之傾向，甫於民國九十二年三月五日執行完畢釋放。詎仍不
    知戒絕，於觀察勒戒執行完畢釋放後五年內，竟基於施用第
    一級毒品海洛因之犯意，於九十五年十月十四日十九、二十
    時許，在臺中市某工地，以將第一級毒品海洛因羼入香煙點
    火吸食之方式，施用第一級毒品海洛因一次；復基於施用第
    二級毒品甲基安非他命之犯意，於九十五年十月十四日十九
    、二十時，在在臺中市某工地，以將甲基安非他命置於玻璃
    管燒烤產生煙霧，以口鼻吸食之方式，施用第二級毒品甲基
    安非他命一次。嗣於九十五年十月十五日十七時五十分許，
    ，於臺中市○區○○路與興中路口，乙○○經警盤查時，於
    有偵查權限之公務員發覺犯罪之前，向在場之員警坦承施用
    第一級毒品自首而接受裁判，並扣得第一級毒品海洛因一包
    （淨重：一點一六公克；空包裝重；○點二四公克）。
二、案經臺中市警察局第二分局移送臺灣臺中地方法院檢察署檢
    察官偵查起訴。
    理    由
一、前揭事實，業據被告於本院審理時坦承不諱，且被告為警查
    獲後，經警採集其尿液送驗結果係呈嗎啡及甲基安非他命陽
    性反應，有詮昕科技股份有限公司藥物濫用尿液檢驗報告一
    份（偵卷第一八頁）在卷可稽，又扣案之白色粉末一包（淨
    重：一點一六公克公克，空包裝重：○點二四公克），經送
    法務部調查局鑑驗之結果，含有第一級毒品海洛因之成分，
    此亦有法務部調查局九十五年十一月五日調科壹字第○九五
    二三○三二九○○號鑑定通知書一紙（偵卷第一五頁）在卷
    可稽，足認被告自白與事實相符。是本案事證明確，被告犯
    行堪以認定。
二、被告曾因曾因施用毒品案件，經本院依臺灣臺中地方法院檢
    察署檢察官之聲請，以裁定送觀察勒戒後，認無繼續施用毒
    品之傾向，甫於九十二年三月五日執行完畢釋放等情，此有
    臺灣臺中地方法院檢察署刑案資料查註紀錄表、全國施用毒
    品案件紀錄表及臺灣高等法院被告前案紀錄表在卷可稽，被
    告於觀察勒戒執行完畢釋放後五年內，再犯本案施用毒品之
    犯行，依毒品危害防制條例第二十三條第二項之規定，自應
    依法論科。
三、核被告所為，係犯毒品危害防制條例第十條第一項、第二項
    之施用第一級、第二級毒品罪，其於施用第一級毒品、第二
    級毒品前持有第一級毒品、第二級毒品之低度行為，為施用
    之高度行為所吸收，不另論罪。又被告經警盤查後，於有偵
    查權限之公務員發覺犯罪之前，向在場之員警坦承施用第一
    級毒品，此有臺中縣警察局第二分局警員林奘弘製作之偵辦
    刑案職務報告書一份在卷足憑，被告自首而接受裁判，所犯
    施用第一級毒品犯行，爰依刑法第六十二條前段之規定減輕
    其刑。爰審酌被告曾經觀察勒戒後，猶再施用毒品不輟，且
    施用毒品除戕害自身健康外，併對社會秩序生不良影響，暨
    其犯罪後坦承犯行之犯後態度等一切情狀，分別量處如主文
    所示之刑。扣案之第一級毒品海洛因一包（淨重：一點一六
    公克；空包裝重：○點二四公克），屬本案查獲之第一級毒
    品，應依毒品危害防制條例第十八條第一項前段之規定，宣
    告沒收銷燬之。另本件被告所二罪犯罪時間，均在九十六年
    四月二十四日以前，其所犯二罪犯罪時間，均合於減刑要件
    ，均應依中華民國九十六年罪犯減刑條例第二條第一項第三
    款之規定，將所宣告之有期徒刑減其二分之一，並定其應執
    行之刑暨諭知易科罰金之折算標準。
據上論斷，應依刑事訴訟法第二百七十三條之一第一項、第二百
九十九條第一項前段，毒品危害防制條例第十條第一項、第二項
、第十八條第一項前段，刑法第十一條、第六十二條前段、第四
十一條第一項前段，中華民國九十六年罪犯減刑條例第二條第一
項第三款、第七條、第九條，判決如主文。
本案經檢察官甲○○到庭執行職務。
中    華    民    國    97    年      1    月    31   日
                        刑事第十四庭  法  官  劉逸成
上正本證明與原本無異。
如不服本判決，應於送達後十日內向本院提出上訴狀（須附繕本
），上訴於臺灣高等法院臺中分院。
上訴書如未敘述理由，應於上訴期間屆滿後20日內補提理由書於
本院。
                                      書記官  陳青瑜
中    華    民    國    97    年      1    月    31   日
附錄論罪科刑法條：
毒品危害防制條例第十條
施用第一級毒品者，處六月以上五年以下有期徒刑。
施用第二級毒品者，處三年以下有期徒刑。


司法院資訊處製作；財團法人民間司法改革基金會備份。
